臺灣臺中地方法院刑事判決　　　　　　　96年度易字第5287號
公　訴　人　臺灣臺中地方法院檢察署檢察官
被　　　告　甲○○
上列被告因詐欺案件，經檢察官提起公訴（九十六年度偵緝字第
二七０六號），本院判決如下：
    主    文
本件公訴不受理。
    理    由
一、公訴意旨略以：被告甲○○雖可預見提供金融帳戶予他人，
    可使該帳戶為詐騙集團詐騙及存取款項之用，竟因貪圖蠅利
    ，基於幫助詐欺之犯意，於民國（下同）九十六年三月三十
    日至同年四月七日間之某日，在不詳地點，以不詳價格，將
    其所申設之板信商業銀行文化分行帳號00000000000000號金
    融帳戶之存摺、金融卡及密碼等物，販售交付予某姓名年籍
    不詳之詐騙集團所屬成員，供該詐騙集團詐騙及收取詐得款
    項之用。而該詐欺集團成員於收受上開帳戶之存摺及提款卡
    後，即意圖為自己不法之所有，於雅虎奇摩拍賣網站上以sn
    owworld666帳號，佯稱拍賣錄音筆，適乙○○於九十六年四
    月七日十二時許見此一訊息後，即於網路上購買該支錄音筆
    ，並依該詐騙集團成員指示匯款新臺幣（下同）一千九百三
    十元至甲○○之前開帳戶內，於匯款後始發覺受騙，經報警
    循線查悉上情，因認被告涉犯刑法第三十條第一項、第三百
    三十九條第一項之幫助詐欺取財罪嫌等語。
二、按同一案件繫屬於有管轄權之數法院者，由繫屬在先之法院
    審判之；再按依第八條之規定不得為審判者，應諭知不受理
    判決，並得不經言詞辯論為之，刑事訴訟法第八條、第三百
    零三條第七款、第三百零七條分別定有明文。
三、經查被告甲○○明知申辦金融機構帳戶使用乃屬個人理財之
    行為，故無正當理由徵求他人提供金融機構帳戶者，極易利
    用該等帳戶為與財產有關之犯罪工具，且可預見金融機構帳
    戶提供他人使用將幫助他人實施詐欺犯罪，惟仍基於縱有人
    以其金融機構帳戶實施詐欺犯罪亦不違背其本意之幫助犯意
    ，於九十六年四月間某日，得知有人欲向不特定人收集金融
    機構帳戶使用，遂與真實姓名年籍不詳之成年人聯絡後，於
    九十六年四月間某日，在不詳地點，將其於九十五年五月十
    六日所申請之板信商業銀行文化分行開設之帳號000-000000
    00000000號帳戶之存摺、金融卡（含提款密碼）等物，以不
    詳價格出售予真實姓名年籍不詳之成年人。上揭詐欺集團成
    員，旋分別基於意圖為自己不法所有之犯意：(一)於九十六年
    四月七日，在不詳地點，利用電腦連結網際網路，至雅虎奇
    摩拍賣網站，以所申請之帳號「quotews13」，在上開拍賣
    網站刊登不實之拍賣「Adidas牌女運動鞋」等訊息，並以電
    子郵件帳號：「quotews13@yahoo.com.tw」作為聯絡利用電
    腦連結網際網路至上開拍賣網站之不特定買家之方式。於同
    年月日晚上九時許，在臺北市○○區○○路二０三之六號七
    樓住處之吳珮瑄，透過電腦連結網際網路至上開拍賣網站而
    得知上開拍賣訊息，致吳珮瑄陷於錯誤，以一千元之價格標
    得上開女鞋，並於同年月十一日中午十二時五十二分許，前
    往在不詳地點、彰化銀行所設之自動櫃員機，依指示操作自
    吳珮瑄所有之金融機構帳戶帳號00000000000000號存款帳戶
    轉帳匯款一千元至甲○○之上開帳戶，以此方法詐騙吳珮瑄
    ，且於吳珮瑄依指示匯入上揭匯款金額於甲○○之上開帳戶
    後，旋由詐欺集團成員提領一空。吳珮瑄因久未收到上開女
    鞋，至此始知受騙，經報警處理，始為警循線查獲。(二)於九
    十六年四月十一日，在不詳地點，利用電腦連結網際網路，
    至雅虎奇摩拍賣網站，以所申請之帳號「weme520520」，在
    上開拍賣網站刊登不實之拍賣「IPOD NANO 4G第2代」MP3
    隨身聽等訊息，並以電子郵件帳號：「weme520520@pchome.
    com. tw」作為聯絡利用電腦連結網際網路至上開拍賣網站
    之不特定買家之方式。於同年月十一日某時許，在臺北縣永
    和市○○里○○○路○段二０九巷三號十樓之二住處之簡詩
    璇，透過電腦連結網際網路至上開拍賣網站而得知上開拍賣
    訊息，致簡詩璇陷於錯誤，以五千二百二十元之價格標得上
    開MP3隨身聽，並於同年月十二日某時許，前往板信商業銀
    行永和分行，依指示以現金匯款五千二百二十元至甲○○之
    上開帳戶，以此方法詐騙簡詩璇，且於簡詩璇依指示匯入上
    揭匯款金額於甲○○之上開帳戶後，旋由詐欺集團成員提領
    一空。簡詩璇因久未收到上開MP3隨身聽，至此始知受騙，
    於同年月二十三日報警處理，始為警循線查獲，而被告所涉
    上開幫助詐欺取財罪嫌，業經臺灣板橋地方法院檢察署檢察
    官於九十六年九月十四日以九十六年度偵緝字第二四九三號
    、九十六年度偵字第一九八００號聲請簡易判決處刑，並於
    九十六年十月二日繫屬於臺灣板橋地方法院，現由該院以九
    十六年度簡字第六三七四號案件審理在案等情，有臺灣板橋
    地方法院檢察署檢察官九十六年度偵緝字第二四九三號、九
    十六年度偵字第一九八００號聲請簡易判決處刑書及臺灣高
    等法院被告前案紀錄表附卷可稽。從而，被告因提供同一帳
    戶供不詳姓名年籍之成年人所屬詐欺集團遂行詐欺取財犯罪
    之幫助詐欺取財犯行，既經臺灣板橋地方法院檢察署檢察官
    聲請簡易判決處刑，並於九十六年十月二日繫屬於臺灣板橋
    地方法院，則本件公訴人就與上開案件具有實質上一罪關係
    之同一案件，重行向本院起訴，且本案係於九十六年十月十
    八日始繫屬於本院，有臺灣臺中地方法院檢察署九十六年十
    月十八日中檢輝雲96偵緝2706字第070244號函附卷可參，足
    見本院為繫屬在後之法院，依刑事訴訟法第八條之規定，不
    得為審判，揆諸上揭說明，爰諭知不受理判決，並不經言詞
    辯論為之。
四、據上論斷，應依刑事訴訟法第三百零三條第七款、第三百零
    七條，判決如主文。
中　　華　　民　　國　　96　　年　　11　　月　　12　　日
               　 刑事第一庭  審判長法  官  唐光義
　                                  法  官  楊萬益
                                    法  官  朱光國
上正本證明與原本無異。
如不服本判決，應於收受送達後10日內向本院提出上訴書狀（應
敘述具體理由並附繕本）。
上訴書狀如未敘述理由，應於上訴期間屆滿後20日內補提理由書
於本院。
                                    書記官  張孝妃
中　　華　　民　　國　　96　　年　　11　　月　　12　　日
